【裁判字號】    96,訴,1671
【裁判日期】    970118
【裁判案由】    偽造文書等
【裁判全文】
臺灣桃園地方法院刑事判決              96年度訴字第1671號
公  訴  人  臺灣桃園地方法院檢察署檢察官
被      告  乙○○
指定辯護人  本院公設辯護人林銘宏
上列被告因偽造文書等案件，經檢察官提起公訴（95年度偵字第
16334 號），被告為有罪之陳述，檢察官聲請改依協商程序而為
判決，本院判決如下：
    主      文
乙○○共同行使偽造公文書，足以生損害於公眾及他人，累犯，
處有期徒刑壹年陸月，減為有期徒刑玖月。
    事實及理由
一、犯罪事實：
  (一)被告乙○○前曾於民國83年間因侵占案件，為台灣高等法院
    以84年上訴字第4708號判處有期徒刑7 月確定，入監執行後
    於85年10月4 日縮短刑期執行完畢。
  (二)被告乙○○係擔任竣耀汽車有限公司（下稱：竣耀修理廠）
    負責人，明知遠勝汽車股份有限公司（下稱遠勝公司）之前
    汽車銷售業務專員丙○○（現已離職），於任職期間銷售予
    甲○○○，甲○○○則交由其子吳根蟾駕駛之V5—9536號自
    用小客車僅有數處小刮傷，因該車向東泰產物保險股份有限
    公司（下稱東泰保險公司，後更名為國泰世紀產物保險公司
    股份有限公司）投保乙式任意保險將於89年1 月9 日到期，
    遂由丙○○主動向吳根蟾、甲○○○表示可利用車輛保險作
    免費維修，不必支付任何費用，甲○○○母子均表同意。迨
    於88年12月11日、12日左右，丙○○約同竣曜修車廠之業務
    員王豫湍前往吳根蟾住處取車，吳根蟾即將該車連同行車執
    照、駕駛執照一併交予丙○○。及至翌日，丙○○再向吳根
    蟾索取車主甲○○○之國民身分證、印章以辦理保險出險事
    宜。而被告乙○○與丙○○均明知該車僅有不明原因之數處
    小刮痕，經送修應無法辦理保險理賠，不符合修車廠維修之
    經濟效益（所能請領之保險費不敷維修成本），竟共同意圖
    為自己不法之所有，欲以修車廠業界常見之製造假車禍方式
    擴大車損，藉以申請理賠，並提高保險給付額。旋由被告乙○○指示亦有犯意聯絡之不詳姓名成年員工將上開小客車駛
    出廠外，與同在該修車廠內維修不知情之吳明陽所有之DJ—
    1541號自用小客車故意對撞，再由被告乙○○以不詳方式取
    得空白之桃園縣警察局道路交通事故現場測繪紀錄表（下稱
    現場測繪紀錄表）1 紙，利用不知情不詳姓名之人在該現場
    測繪紀錄表上，填載V5—9536號自用小客車於88年12月14日
    22 時30 分許，在桃園縣平鎮市○○路、營德路口與吳明陽
    所有之DJ—1541號自用小客車發生碰撞，同時交代不知情之
    員工莊舒雯填寫「東泰產物保險股份有限公司汽車保險理賠
    申請書」（下稱保險理賠申請書），並於該單上虛載：駕駛
    人吳根蟾因路況不熟，誤闖金陸路往營德路之單行道，不慎
    撞及DJ—1541號前車頭，導致雙方車頭受損，現場已由建安
    派出所陳警員前往處理等情，復將甲○○○所交付之上開印
    章盜蓋於申請書上，偽造甲○○○名義之保險理賠申請書，
    連同偽造之現場測繪紀錄表，持向東泰保險公司申請保險理
    賠，使東泰保險公司承辦人員陷於錯誤，給付竣曜修車廠車
    損保險金新臺幣（下同）52,226元、財損保險金167,170 元
    ，計給付竣曜修車廠修繕費用共219,396 元，足以生損害於
    桃園縣政府警察局、東泰保險公司及吳明陽、甲○○○等人
    。嗣因吳根蟾於89年12月間，將上開小客車送往福佑公司維
    修時，經車廠人員告知該車曾與他車發生碰撞，始查知上情
    。案經臺灣桃園地方法院檢察署檢察官簽分後偵查起訴。
二、處罰條文：
    行為時刑法第216 條、第211 條、第210 條、第339 條第1
    項、第55條，修正後刑法第2 條第1 項前段、第28條、第47
    條第1 項，刑法施行法第1 條之1 第1 項、第2 項前段，中
    華民國96年罪犯減刑條例第2 條第1 項第3 款、第7 條。
三、附記事項：
    被告行為後，中華民國96年罪犯減刑條例於96年7 月16日起
    施行，被告係在96年4 月24日以前為上開犯行，並無該條例
    所定不得減刑之情形，故得依該條例第2 條第1 項第3 款減
    其刑期2 分之1 。
四、協商判決除有刑事訴訟法第455 條之4 第1 項第1 款於本訊
    問程序終結前，被告撤銷協商合意或檢察官撤回協商聲請者
    ；第2 款被告協商之意思非出於自由意志者；第4 款被告所
    犯之罪非第455 條之2 第1 項所定得以協商判決者；第6 款
    被告有其他較重之裁判上一罪之犯罪事實者；第7 款法院認
    應諭知免刑或免訴、不受理者情形之一，及違反同條第2 項
    「法院應於協商合意範圍內為判決；法院為協商判決所科之
    刑，以宣告緩刑或2 年以下有期徒刑、拘役或罰金為限」之
    規定者外，不得上訴。
五、如有前項得上訴之情形者，得自收受判決送達之日起10日內
    ，向本院提出上訴書狀，上訴於第二審法院。
六、本案經檢察官邱文中到庭執行職務；本院並依刑事訴訟法第
    455 條之5 第1 項之規定，指定本院公設辯護人為被告辯護
    人，協助被告進行協商。
中    華    民    國    97    年     1    月    18    日
                      臺灣桃園地方法院刑事第五庭
                          審判長法  官  潘政宏
                                法  官  陳月雯
                                法  官  楊晴翔
本件正本證明與原本無異。
                                書記官  范升福
中    華    民    國    97    年    1     月    18    日
附錄本案論罪科刑之法條
中華民國刑法第216條
（行使偽造變造或登載不實之文書罪）
行使第 210 條至第 215 條之文書者，依偽造、變造文書或登載
不實事項或使登載不實事項之規定處斷。
中華民國刑法第210條
（偽造變造私文書罪）
偽造、變造私文書，足以生損害於公眾或他人者，處 5 年以下有
期徒刑。
中華民國刑法第211條
（偽造變造公文書罪）
偽造、變造公文書，足以生損害於公眾或他人者，處 1 年以上 7
年以下有期徒刑。
中華民國刑法第339條
（普通詐欺罪）
意圖為自己或第三人不法之所有，以詐術使人將本人或第三人之
物交付者，處5 年以下有期徒刑、拘役或科或併科1 千元以下罰
金。
以前項方法得財產上不法之利益或使第三人得之者，亦同。
前二項之未遂犯罰之。


司法院資訊處製作；財團法人民間司法改革基金會備份。
